【裁判字號】    98,聲,360
【裁判日期】    980821
【裁判案由】    返還提存物
【裁判全文】
臺灣嘉義地方法院民事裁定  98年度聲字第360號
聲  請  人  京城商業銀行股份有限公司
法定代理人  己○○
相  對  人  聖龍營造有限公司
兼  法  定
代  理  人  丁○○
相  對  人  乙○○
            戊○○
            丙○○
                        號
            甲○○
上列當事人間請求返還擔保物事件，本院裁定如下：
    主  文
本院九十六年度存字第一七九號提存事件聲請人所提存之擔保物
中央政府建設公債九十二年度甲類第四期債票面額新臺幣貳佰萬
元，准予返還。
聲請程序費用由相對人連帶負擔。
    理  由
一、按有下列各款情形之一者，法院應依供擔保人之聲請，以裁
    定命返還其提存物或保證書：(一)應供擔保之原因消滅者。(二)
    供擔保人證明受擔保利益人同意返還者。(三)訴訟終結後，供
    擔保人證明已定二十日以上之期間，催告受擔保利益人行使
    權利而未行使，或法院依供擔保人之聲請，通知受擔保利益
    人於一定期間內行使權利並向法院為行使權利之證明而未證
    明者。民事訴訟法第104條第1項定有明文，又依同法第106
    條規定，於其他依法令供訴訟上之擔保者準用之。又因釋明
    假扣押之原因而供之擔保，係擔保債務人因假扣押所應受之
    損害，故必待無損害發生，或債權人本案勝訴確定，或就所
    生之損害已經賠償時，始得謂供擔保之原因消滅；所謂訴訟
    終結，在因假扣押或假處分所供擔保之場合，因該擔保係為
    保障受擔保利益人因該假扣押或假處分所受損害而設，倘執
    行法院已依假扣押或假處分裁定為假扣押或假處分之執行，
    則在供擔保人撤回假扣押或假處分之執行前，受擔保利益人
    所受損害仍可能繼續發生，損害額既尚未確定，自難強令其
    行使權利，必待供擔保人已撤回假扣押或假處分之執行，始
    得謂為訴訟終結（最高法院53年臺抗字第279號判例意旨、
    同院87年臺抗字第234號裁定意旨可資參照）。
二、聲請意旨略以：聲請人與相對人間假扣押事件，經鈞院93年
    度裁全字第1457號民事裁定，提供新臺幣貳佰萬元等值之有
    價證券為擔保，以鈞院93年度存字第777號提存事件提存，
    後經聲請變換提存物，提供如主文第1項所示之擔保物，以
    鈞院96年度存字第179號提存事件提存在案。聲請人就相對
    人之財產聲請假扣押執行（鈞院93年度執全字第624號、臺
    灣臺中地方法院93年度執全助字第291號）後，對於相對人
    聖龍營造有限公司、丁○○、乙○○、戊○○、甲○○等人
    聲請發支付命令取得執行名義，對相對人丙○○假扣押之標
    的物已經拍定，並經聲請人聲請撤銷假扣押裁定，由鈞院定
    期催告相對人丙○○行使權利，迄今逾期仍未行使，爰依法
    聲請返還上開提存擔保物等語，並提出本院93年度裁全字第
    1457號裁定、提存書及國庫保管品經收通知書、本院民事執
    行處囑託查封登記書、臺灣臺中地方法院民事執行處囑託查
    封登記書、本院93年度促字第16843號支付命令及確定證明
    書、債權憑證、臺灣彰化地方法院98年度聲字第230號移轉
    管轄裁定、本院98年度聲字第230號民事庭通知、經濟部函
    文及臺南市政府營利事業登記證等影本為證。
三、聲請人上揭主張，經依職權調閱本院93年度裁全字第1457號
    、93年度執全字第624號假扣押保全程序暨執行案卷、98年
    度裁全聲字第25號撤銷假扣押案卷、93年度存字第777號、
    96年度存字第179號擔保提存案卷等核閱屬實，聲請人就相
    對人聖龍營造有限公司、丁○○、乙○○、戊○○、甲○○
    等人部分因假扣押之本案全部勝訴，就相對人丙○○部分已
    撤銷假扣押，且本院已定20日以上期間催告相對人丙○○行
    使權利迄未行使，有本院98年度聲字第230號行使權利案卷
    所附通知函文、送達證書及本院民事紀錄科查詢表3份附卷
    可證，本件符合民事訴訟法第104條第1項第1款及第3款情形
    ，揆諸首揭規定及說明，聲請人之聲請為有理由，應予准許
    。
四、依民事訴訟法第95條、第85條第2項規定裁定如主文。
中    華    民    國    98    年    8     月    21    日
                  民事第二庭  法  官  陳端宜
上為正本係照原本作成。
如對本裁定抗告須於裁定送達後10日內向本院提出抗告狀。
中    華    民    國    98    年    8     月    21    日
                              書記官  王美珍


司法院資訊處製作；財團法人民間司法改革基金會備份。
